【裁判字號】    97,易緝,522
【裁判日期】    971230
【裁判案由】    竊盜
【裁判全文】
臺灣臺中地方法院刑事判決             97年度易緝字第522號
公  訴  人  臺灣臺中地方法院檢察署檢察官
被      告  丙○○
上列被告因竊盜案件，經檢察官提起公訴（97年度偵緝字第1166
、1167號），本院判決如下：
    主    文
丙○○踰越安全設備竊盜，累犯，處有期徒刑捌月；又竊盜，累
犯，處有期徒刑肆月。應執行有期徒刑拾月。
    犯罪事實
一、丙○○前於民國92年間，因竊盜案件，經臺灣桃園地方法院
    於92年6月20日以92年度壢簡字第486號判決判處有期徒刑5
    月確定，甫於94年5月13日縮刑期滿執行完畢。詎丙○○猶
    不知悔改，復意圖為自己不法之所有，於下時、地，先後為
    竊盜行為：(一)於96年9月間某日上午，見甲○○所有位於台
    中市○○區○○路272巷29號空屋之鋁門窗未關妥、未上鎖
    ，有機可乘，便踰越鋁門窗之安全設備後，侵入屋內竊取甲○○所有之落地窗3面、紗窗12面、冷氣窗4個、抽水馬達2
    個等物得手，嗣並持往臺中市○○區○○路不詳之資源回收
    場變賣，所得款項均供己花用殆盡；(二)於96年12月30日5時
    至5時50分間，接續徒手竊取乙○○所有，停放於臺中市西
    屯區逢甲巷16號處之車牌號碼7429-NB號自小貨車上之針車
    零件2批得手，嗣並持往吳彤所經營址設於臺中市西屯區
    福上巷319號之榮興舊貨行變賣，所得款項均供己花用殆盡
    。嗣經甲○○、乙○○發現遭竊後報警處理，經警方前往甲○○上開住處勘查搜證採得可疑指紋，經送往內政部警政署
    刑事警察局以指紋電腦比對法、指紋特徵點比對法進行鑑驗
    比對，發現與該局檔存丙○○指紋卡之左拇指、左中指、右
    環指、右中指、右姆指指紋相符，暨乙○○提供臺中市西屯
    區逢甲巷之監視錄影畫面後，循線查悉上情。
二、案經甲○○、乙○○訴由臺中市警察局第六分局報請臺灣臺
    中地方法院檢察署檢察官偵查起訴。
    理    由
一、除簡式審判程序、簡易程序及刑事訴訟法第376條第1款、第
    2款所列之罪之案件外，第一審應行合議審判，刑事訴訟法
    第284條之1修正條文定有明文。本件被告丙○○所犯係屬刑
    事訴訟法第376條第2款所列之刑法第320條、第321條之竊盜
    罪，依法獨任進行審理程序，合先敘明。
二、按被告以外之人於審判外之陳述，除法律有規定者外，不得
    作為證據；又被告以外之人於偵查中向檢察官所為之陳述，
    除顯有不可信之情況者外，得為證據；另被告以外之人於審
    判外之陳述，雖不符前四條之規定，而經當事人於審判程序
    同意作為證據，法院審酌該言詞陳述或書面陳述作成時之情
    況，認為適當者，亦得為證據。當事人、代理人或辯護人於
    法院調查證據時，知有第159條第1項不得為證據之情形，而
    未於言詞辯論終結前聲明異議者，視為有前項之同意；刑事
    訴訟法第159條第1項、第159條之1第2項及第159條之5分別
    定有明文。本件證人甲○○、乙○○、吳彤於接受警員詢
    問時所為之證述及供述，雖係被告以外之人於審判外之言詞
    陳述，惟被告對於證人於警詢時所為證述及供述之證據能力
    ，於本院審理中不爭執，亦未於言詞辯論終結前聲明異議，
    視為於審判程序同意作為證據，本院並審酌上開筆錄作成時
    之情況尚無不當，依刑事訴訟法第159條之1第2項及第159條
    之5之規定，自有證據能力，併予敘明。
三、訊據被告丙○○對於上開犯罪事實於本院審理時坦承不諱，
    核與證人甲○○、乙○○、吳彤分別於警詢時指訴及證述
    之情節相符，又警方於被害人甲○○上址房屋以粉末法採獲
    之指紋，經送往內政部警政署刑事警察局以指紋電腦比對法
    、指紋特徵點比對法進行鑑驗比對，發現與該局檔存丙○○
    指紋卡之左拇指、左中指、右環指、右中指、右姆指指紋相
    符，並有內政部警政署刑事警察局96年10月29日刑紋字第09
    60162505號鑑驗書1份在卷可按，此外，並有臺中市警察局
    第六分局刑案現場勘查報告書、現場照片及監視錄影翻拍照
    片等件附卷可稽，足認被告自白與事實相符，應堪採憑。是
    本件事證明確，被告犯行洵堪認定，應予依法論科。
四、按刑法第321條第1項第2款之「門扇」專指門戶而言，而所
    謂「其他安全設備」，指門扇牆垣以外，依通常觀念足認防
    盜之一切設備而言，如門鎖、窗戶等，最高法院著有45年臺
    上字第1443號、55年臺上字第547號判例意旨可資參照。準
    此，非屬分隔住宅或建築物內外之間之出入口大門，而依通
    常觀念足認防盜之一切設備，諸如電網、門鎖、以及窗戶等
    ，均屬「其他安全設備」。故核被告如犯罪事實欄一、(一)部
    分所為，係犯刑法第321條第1項第2款之踰越安全設備竊盜
    罪，如犯罪事實欄一、(二)部分所為，係犯同法第320條第1項
    之普通竊盜罪。而按所謂「接續犯」，係指數行為於同時同
    地或密切接近之時地實施，侵害同一種之法益，各行為之獨
    立性極為薄弱，依一般社會健全觀念，在時間差距上，難以
    強行分開，在刑法評價上，以視為數個舉動之接續施行，合
    為包括之一行為予以評價，較為合理，而為包括之一罪（最
    高法院86年台上字第3295號判例意旨參照）。查本件被告於
    如犯罪事實欄一、(二)部分所為竊盜行為，係在同一地點、密
    接時間內完成，且侵害同一種法益，各行為之獨立性極為薄
    弱，依上開判例意旨，應成立接續犯，論以包括一罪。被告
    就犯罪事實欄一、(一)、(二)所示前後2次行竊之時間、地點非
    均同一，行為各自獨立，容係基於各別犯意而為之，應予分
    論併罰。查被告前於92年間，因竊盜案件，經臺灣桃園地方
    法院於92年6月20日以92年度壢簡字第486號判決判處有期徒
    刑5月確定，甫於94年5月13日縮刑期滿執行完畢，有臺灣高
    等法院被告前案紀錄表及臺灣臺中地方法院檢察署刑案資料
    查註紀錄表各1份在卷可憑，其於前案有期徒刑執行完畢後
    ，5年內故意再犯本件有期徒刑以上之數罪，均為累犯，各
    應依刑法第47條第1項之規定均加重其刑。爰審酌被告迭有
    竊盜前科之不良素行，猶不知悔改，復犯本案，顯未收刑罰
    矯懲之效，其正值青壯，不思以正當方法賺取財物，為圖謀
    己私之利益便利，不知尊重他人之財產權，竟竊取他人財物
    再為本案之竊盜犯行，不知悛悔警惕，侵入他人住處為之，
    較具危險性，且干擾被害人之經濟生活，對社會秩序影響非
    輕，惟衡其犯罪之動機、目的、手段、所生危害及其犯後坦
    承犯行，態度尚稱良好，然迄未與被害人達成和解等一切情
    狀，就其所犯各罪分別量處如主文所示之刑，並定其應執行
    之刑，以資懲儆。
五、另公訴意旨雖以被告前有多次竊盜前科，再犯本件竊盜犯行
    ，顯有犯罪之習慣，請併予宣告刑前被告令入勞動場所強制
    工作等語，然保安處分係對受處分人將來之危險性所為拘束
    其身體、自由之處置，以達教化與治療之目的，為刑罰之補
    充制度，本諸法治國家保障人權之原理及刑法之保護作用，
    其法律規定之內容，應受比例原則之規範，使保安處分之宣
    告，與行為人所為行為之嚴重性，行為人所表現之危險性，
    及對行為人未來行為之期待性相當，司法院大法官會議釋字
    第471號解釋可資參照。查本件被告之犯罪行為值得非難，
    自不可取；惟本院衡酌被告犯罪之動機、犯罪之情節，及被
    告於本院審理時陳稱其係因生活開銷入不敷出，生活壓力大
    才會偷竊，而觀之本件被告行竊時間僅分別在96年9、12月
    間，又竊取之次數僅2次，尚非密集、頻繁，使用之手段平
    和，竊取財物零星，價值尚非甚鉅，犯後均坦承犯行，其行
    為表現之嚴重性、危險性應非達於無可容忍之程度，依憲法
    比例原則之規範，認本件量處被告如主文所示之刑，已足收
    懲儆之效，尚難以本案短期間之犯罪次數推認被告有犯罪之
    習慣，是本案尚未達須以保安處分預防矯治之程度而有施以
    強制工作之必要。雖被告先前已有竊盜犯罪之紀錄，然期間
    尚屬有間，且此情節已為本院量刑時予以審酌，經由本案有
    期徒刑之適當執行後，尚非全然不能對其產生矯正策勵之影
    響，就被告未來發展仍具可期待性，諒其服刑完畢後得以儘
    速投入社會正當工作，且上開量處應執行之刑亦未達1年以
    上者，爰不併予宣告強制工作，併此敘明。
據上論斷，依刑事訴訟法第284條之1、第299條第1項前段，刑法
第320條第1項、第321條第1項第2款、第47條第1項、第51條第5
款，判決如主文。
本案經檢察官丁○○到庭執行職務。
中    華    民    國    97    年    12    月    30    日
                  臺灣臺中地方法院刑事第五庭
                      法  官  吳崇道
以上正本證明與原本無異。
如不服本判決，應於收受送達後10日內向本院提出上訴書狀（應
敘述具體理由並附繕本）。
上訴書狀如未敘述理由，應於上訴期間屆滿後20日內補提理由書
於本院。
                      書記官  黃舜民
中    華    民    國    97    年    12    月    30    日
附錄論罪科刑法條
刑法第320條：
意圖為自己或第三人不法之所有，而竊取他人之動產者，為竊盜
罪，處5年以下有期徒刑、拘役或500元以下罰金。
意圖為自己或第三人不法之利益，而竊佔他人之不動產者，依前
項之規定處斷。
前二項之未遂犯罰之。
刑法第321條：
犯竊盜罪而有左列情形之一者，處6月以上、5年以下有期徒刑：
一  於夜間侵入住宅或有人居住之建築物、船艦或隱匿其內而犯
    之者。
二  毀越門扇、牆垣或其他安全設備而犯之者。
三  攜帶兇器而犯之者。
四  結夥三人以上而犯之者。
五  乘火災、水災或其他災害之際而犯之者。
六  在車站或埠頭而犯之者。
前項之未遂犯罰之。


司法院資訊處製作；財團法人民間司法改革基金會備份。
